# 资产负债表日后调整事项/非调整事项

提问人：daisy0619 时间：2019-08-23 15:36:19
17 年 3 月 28 日董事会批准报出财务报告， 16 年 10 月销售原材料 5000万， 12 月 31 日计提了30%坏账准备， 17 年 2 月证实了80% 坏账无法收回，这是日后调整事项还是非调整事项？根据下面东奥的资料来判断是属于非调整事项，但是我觉得应该是日后调整事项，毕竟亏损是上一年度就已经存在的。求各位大神解答，谢谢！
【东奥考点讲解】
2013 年 12 月 31 日，甲公司对乙公司应收账款计提坏账准备 50 万元，在 2014 年 1 月 31 日，对该笔应收账款进行评估时发现， 2013 年计提坏账准备的估计存在重大失误，应当计提减值准备金额为 5 万元。【调整事项】
2013 年 12 月 31 日，甲公司对乙公司应收账款计提坏账准备 50 万元，在 2014 年 1 月 31 日，发现乙公司早已发生严重财务亏损，又对该笔应收账款计提坏账 30 万元。【非调整事项】

回答人：chenyiwei
基本赞同你的理解。“在 2014 年 1 月 31 日，发现乙公司早已发生严重财务亏损” 是在资产负债表日已存在的状态或情况，故后续获取关于该事项的进一步信息应属于调整事项。除非该财务亏损是 2014 年 1 月新发生且事先无法合理预见的突发事项所导致。